臺灣板橋地方法院刑事判決　　　　　　　 96年度易字第356號
聲　請　人　臺灣板橋地方法院檢察署檢察官
被　　　告　甲○○
上列被告因竊盜案件，經檢察官聲請簡易判決處刑（95年度速偵
字第1820號），因本院認不得以簡易判決處刑，裁定改依通常程
序審理，因被告於本院準備程序中為有罪之陳述，本院告知被告
簡式審判程序之旨，並聽取當事人之意見後，經合議庭裁定改以
簡式審判程序審理，判決如下：
    主  文
甲○○攜帶兇器竊盜，未遂，累犯，處有期徒刑捌月。
扣案老虎鉗貳支、美工刀壹支，均沒收。
    事  實
一、甲○○前因竊盜案件，經本院於民國八十九年二月二十五日
    以八十八年度板簡字第一○八五號刑事簡易判決判處有期徒
    刑四月，緩刑四年，於八十九年三月十七日判決確定，復因
    竊盜案件，經本院於九十年七月十三日以九十年度板簡字第
    一一○五號刑事簡易判決判處有期徒刑四月，如易科罰金以
    銀元三百元折算一日，於九十年八月二十七日判決確定，並
    撤銷前揭緩刑，又因竊盜案件經本院於九十一年四月二日以
    九十一年度板簡字第三三○號刑事簡易判決判處有期徒刑五
    月，如易科罰金以銀元三百元折算一日，於九十一年五月二
    十七日判決確定，並接續執行，嗣於九十二年一月十七日縮
    刑期滿執行完畢。又因公共危險案件，經臺灣臺北地方法院
    於九十三年二月二十四日以九十三年度北交簡字第三四九號
    刑事簡易判決判處有期徒刑三月，如易科罰金以銀元三百元
    折算一日，於九十三年四月二十七日判決確定，嗣於九十三
    年十二月二十三日執行完畢。詎其猶不知悔悟，竟意圖為自
    己不法之所有，於九十五年十二月二十日上午九時五十分許
    ，攜帶其所有，於客觀上足對人之生命、身體、安全構成威
    脅，而屬具有危險性之老虎鉗二支、美工刀一支，在臺北縣
    板橋市○○街六一號旁洛城營造公司建築工地內，以上開老
    虎鉗（紅色柄套）一支著手剪取該工地所有置於該處地面之
    電纜線三點四公斤，惟於剪短分段捆綁之際，適為附近民眾
    發現呼喊，迅即將上開電纜線棄置原地逃離現場，嗣經報警
    處理而在臺北縣板橋市安樂巷五一號二樓樓梯間查獲，並扣
    得前揭其所有之老虎鉗二支、美工刀一支。
二、案經臺北縣政府警察局板橋分局報請臺灣板橋地方法院檢察
    署檢察官偵查起訴，因甲○○於本院準備程序中為有罪之陳
    述，經本院合議庭裁定以簡式審判程序審理。
    理  由
一、上開犯罪事實業據被告甲○○迭於警詢、檢察官偵查及本院
    審理中坦承不諱，核與證人即上開工地監工乙○○於警詢之
    指述相符，且有乙○○立具之贓物認領保管單一紙、現場及
    扣案物照片四幀（見偵查卷第九頁、第十七頁、第二十一頁
    、第二十二頁）附卷足憑。復有扣案老虎鉗二支及美工刀一
    支足資佐證。從而，本案事證已臻明確，被告犯行洵堪認定
    ，自應依法論科。
二、按刑法第三百二十一條第一項第三款之攜帶兇器竊盜罪，係
    以行為人攜帶兇器竊盜為其加重條件，此所謂兇器，其種類
    並無限制，凡客觀上足對人之生命、身體、安全構成威脅，
    具有危險性之兇器均屬之，且祇須行竊時攜帶此種具有危險
    性之兇器為已足，並不以攜帶之初有行兇之意圖為必要。（
    參照最高法院七十九年台上字第五二五三號判例）。老虎鉗
    、美工刀均為尖銳且質地堅硬之金屬製品，此觀諸卷附之扣
    案物品照片即明（參見偵查卷第二十二頁），如以之攻擊人
    體，客觀上顯足以造成相當之傷害，堪認具危險性可作為兇
    器使用無疑，是被告甲○○攜帶上述工具竊取工地電纜線，
    核其所為，係犯刑法第三百二十一第二項、第一項第三款之
    攜帶兇器竊盜未遂罪，其已著手犯罪行為之實行而不遂，應
    依刑法第二十五條第一項之規定論以未遂犯，並依同條第二
    項之規定減輕其刑（公訴人認被告犯攜帶兇器竊盜既遂罪，
    起訴法條容有未洽，惟既遂、未遂僅犯罪狀態不同，不生變
    更起訴法條之問題，附此敘明。）。查被告前因竊盜案件，
    經本院於八十九年二月二十五日以八十八年度板簡字第一○
    八五號刑事簡易判決判處有期徒刑四月，緩刑四年，於八十
    九年三月十七日判決確定，復因竊盜案件，經本院於九十年
    七月十三日以九十年度板簡字第一一○五號刑事簡易判決判
    處有期徒刑四月，如易科罰金以銀元三百元折算一日，於九
    十年八月二十七日判決確定，並撤銷前揭緩刑，又因竊盜案
    件經本院於九十一年四月二日以九十一年度板簡字第三三○
    號刑事簡易判決判處有期徒刑五月，如易科罰金以銀元三百
    元折算一日，於九十一年五月二十七日判決確定，並接續執
    行，嗣於九十二年一月十七日縮刑期滿執行完畢。又因公共
    危險案件，經臺灣臺北地方法院於九十三年二月二十四日以
    九十三年度北交簡字第三四九號刑事簡易判決判處有期徒刑
    三月，如易科罰金以銀元三百元折算一日，於九十三年四月
    二十七日判決確定，於九十三年十二月二十三日執行完畢，
    此有臺灣高等法院被告前案紀錄表一份在卷可稽，其於五年
    內故意再犯有期徒刑以上本案之罪，為累犯，應依刑法第四
    十七條第一項之規定加重其刑，並先加後減之。爰審酌被告
    有多項竊盜前科，素行不良，猶不知悔改，因貪圖一己之私
    利而為本案犯行之犯罪動機、目的、手段、所生危害及智識
    程度、犯罪後之態度等一切情狀，量處如主文所示之刑，以
    資懲儆。
三、扣案老虎鉗二支、美工刀一支，係被告所有供其為本件犯罪
    所用之物，此據被告供明在卷，爰依刑法第三十八條第一項
    第二款規定，併予宣告沒收。至同時扣得之手套一雙、袋子
    一只，雖亦係被告所有，然尚查無證據足認與本案犯罪事實
    有關，且非違禁物，爰不併予宣告沒收，附此敘明。
據上論斷，應依刑事訴訟法第四百五十二條、第二百七十三條之
一第一項、第二百九十九條第一項前段、刑法第三百二十一條第
二項、第一項第三款、第二十五條、第四十七條第一項、第三十
八條第一項第二款，判決如主文。
本案經檢察官沈志成到庭執行職務。
中　　華　　民　　國　　96　　年　　3 　　月　　16　　日
                  刑事第十五庭  審判長法  官  陳鴻清
                                      法  官  朱嘉川
                                      法  官  劉安榕
上列正本證明與原本無異。
如不服本判決，應於判決送達後十日內向本院提出上訴狀（應附
繕本），上訴於臺灣高等法院。
                                      書記官  楊馥如
中　　華　　民　　國　　96　　年　　3 　　月　　22　　日
附錄本案論罪科刑法條全文：
刑法第321 條：
犯竊盜罪而有左列情形之一者，處六月以上、五年以下有期徒刑
：
一、於夜間侵入住宅或有人居住之建築物、船艦或隱匿其內而犯
    之者。
二、毀越門扇、牆垣或其他安全設備而犯之者。
三、攜帶兇器而犯之者。
四、結夥三人以上而犯之者。
五、乘火災、水災或其他災害之際而犯之者。
六、在車站或埠頭而犯之者。
前項之未遂犯罰之。
